# 工程建设中违约金

提问人：冯 七 时间：2022-01-18 14:43:33
公司为国资项目公司正在建设一个市政工程（这个公司就为这个项目成立），项目建设过程中，部分标段因施工方违约和考勤问题罚了施工方的违约金，请问违约金是作为营业外收入还是冲减项目建设成本？作为营业外收入的话，是项目完成再转还是罚款的时点就转？

回答人：chenyiwei
对于扣收施工方的违约金，建议首先考虑有无与之直接对应的损失项目，且这些损失项目已经计入损益。如有，则违约金首先冲减本期或前期因该违约事项而发生且已计入损益的损失，将此类直接对应的损失全部弥补后如还有多余的，则冲减在建工程成本。